【裁判字號】    90,重訴,111
【裁判日期】    900626
【裁判案由】    給付貨款
【裁判全文】
臺灣臺南地方法院民事判決  九十年度重訴字第一一一號
    原      告  震營企業股份有限公司
    法定代理人  丙○○
    訴訟代理人  周祈文
                甲○○
                曾冠華
    法定代理人  丁○○
    訴訟代理人  乙○○
右當事人間請求給付貨款事件，本院判決如左：
    主    文
被告應給付原告新台幣壹仟貳佰貳拾萬陸仟貳佰壹拾捌元，及自民國九十年二月二十
二日起至清償日止，按週年利率百分之五計算之利息。
訴訟費用由被告負擔。
本判決於原告以新台幣肆佰零陸萬玖仟元為被告供擔保後，得假執行。
    事      實
甲、原告方面：
一、聲明：如主文第一項所示，並陳明願供擔保請准宣告假執行。
二、陳述：被告於民國八十九年六月至八月間，陸續向原告購買鋼捲，共廿六筆交易
    ，貨款金額總計新台幣（下同）一千二百四十八萬三千四百一十元，雙方交易情
    形通常由被告以電話告知或傳真方式向原告下訂單，原告再以電話向被告確認，
    待被告針對該筆交易之品名、數量、價金確認無誤後，會告知其所派載貨卡車之
    車號，之後該卡車會駛至原告處，依雙方約定明細載貨，而後該卡車司機於交運
    單上簽名，至此，原告即已依約完成買賣標的之交付。兩造約定付款方式係由被
    告以國內即期不可撤銷信用狀作為價金之支付，即被告向原告訂購鋼捲貨品之時
    ，須向開狀銀行申請即期信用狀（即取得銀行給予貨款相同額度之授信，以確保
    對原告價金之支付），由開狀銀行擔保，亦即原告只須憑藉該信用狀、出貨之統
    一發票及交貨收據（交運單），即可向開狀銀行或其指定之代理銀行要求承兌或
    付款，以為價金之支付。雙方約定月結四十天清償，即發票隨交運單開立，於月
    底時連同對帳單寄給被告，而於次月十日押信用狀收款清償。原告業已依約悉數
    交貨完畢，惟被告竟僅給付一部份貨款二十七萬七千一百九十二元，尚積欠貨款
    金額總計一千二百二十萬六千二百一十八元，原告遲未收受銀行所開立之即時不
    可撤銷信用狀。按依民法第三百六十七條之規定，買受人即被告有交付約定價金
    之義務。惟被告於受領買賣標的物後，竟未依約交付價金，雖迭經催討仍未獲清
    償，為此爰依民法第三百六十七條訴請被告應給付貨款一千二百二十萬六千二百
    十八元，及自起訴狀繕本送達被告之翌日即九十年二月二十二日起至清償日止，
    按週年利率百分之五計算之利息。
三、證據：提出交運單、裝車明細表、繳款單、轉付票據明細表、存證信函、支票、
    應收帳款對帳單、電子計算機銷售專用發票（以上均影本）並聲請訊問證人即原
    告公司業務蘇登科。
乙、被告方面：
    被告未於最後言詞辯論期日到場，據其以前到場所為陳述略稱：
一、聲明：駁回原告之訴及其假執行之聲請。
二、陳述：原告所提金額不符，另有匯款二百萬元現金，原告未扣除，此部份在鈞院
    審理（案號八十九年訴字二０七０號），又鋼捲之單價及數量和合約書上完全不
    同，請原告將合約書正本附上。另依原告在鈞院刑事自訴案上所言（刑事聲請調
    查證據狀內，聲請之理由二），被告在收到鋼捲之同時，就付價金，如原告所言
    之交易方式沒錯的話，原告必須將被告支付下列的價金扣除：八十九年八月二日
    支付二百五十萬四百八十二元、八十九年八月四日支付三百四十四萬三千三百十
    九元。
三、證據：提出刑事聲請調查證據狀、訂貨數量表、票據明細表（以上均影本）。
丙、本院依職權調取本院八十九年度訴字第二０七０號民事卷宗。
    理      由
甲、程序方面：
    被告未於最後言詞辯論期日到場，核無民事訴訟法第三百八十六條所列各款情形
    ，爰依原告聲請，由其一造辯論而為判決。
乙、得心證之理由：
一、本件原告起訴主張：被告於八十九年六月至八月間，陸續向原告購買鋼捲數批，
    貨款金額總計一千二百四十八萬三千四百一十元，嗣原告依約悉數交貨完畢，惟
    被告竟僅給付一部份貨款二十七萬七千一百九十二元，尚積欠貨款金額總計一千
    二百二十萬六千二百一十八元，雖迭經催討仍未獲清償，為此爰依民法第三百六
    十七條訴請被告應給付貨款一千二百二十萬六千二百一十八元，及自起訴狀繕本
    送達被告之翌日即九十年二月二十二日起至清償日止，按週年利率百分之五計算
    之利息等語。
    被告則以：原告應扣除一筆匯款二百萬元，另被告於八十九年八月二日支付二百
    五十萬四百八十二元及於八十九年八月四日支付三百四十四萬三千三百十九元，
    原告均應扣除等語，資為置辯。
二、原告主張其陸續交付買賣貨物標的物予被告，被告目前尚積欠原告貨款合計一千
    二百二十萬六千二百一十八元之事實，業據提出交運單、裝車明細表、繳款單、
    轉付票據明細表、存證信函、支票、應收帳款對帳單、電子計算機銷售專用發票
    等件為證，被告雖以前詞置辯，惟此業據原告所否認，且證人即原告公司業務蘇
    登科到庭證稱：「兩造買賣都是由被告總經理乙○○或者是廠長陳鳳麟用電話下
    訂，偶而用傳真，在訂貨時就已經將鋼卷的單價數量都約定好，定好以後被告他
    自己當日就派司機開車來取貨，交運單上的司機都是被告公司自己的，而且都有
    確認鋼鐵的數量及單價，貨款的付款方式都是用國內信用狀，都是隔月要請款時
    才開的，兩造的交易情形都是這樣，但原告從八十九年六月二十日以後的貨款就
    都沒有支付，目前貨款還剩下壹仟二百多萬元。匯款二百萬元沒有收到，另外八
    月二日及八月四日的二筆錢，是要支付五月二十五日到六月初，因為這是有遲延
    後再給付的，不包含在這次請求的貨款內」等語（見本院九十年四月十七日言詞
    辯論筆錄），復經本院依職權調取本院八十九年度訴字第二０七０號民事卷宗核
    閱無誤。被告既主張有部分清償之事實，應由被告負舉證之責任，然被告迄未提
    出任何證據以實其說，其空言主張有部分清償云云，所辯尚難採信。被告為本件
    買賣契約之買受人，自應負交付約定價金之責任。從而，原告依買賣契約，請求
    被告給付一千二百二十萬六千二百一十八元，及自起訴狀繕本送達被告之翌日即
    九十年二月二十二日起至清償日止，按週年利率百分之五計算之利息，洵屬正當
    ，應予准許。
三、假執行之宣告：
    原告陳明願供擔保，請求宣告假執行，經核無不合，爰酌定相當擔保金額准許之
    。
四、結論：本件原告之訴為有理由，依民事訴訟法三百八十五條第一項前段、第七十
    八條、第三百九十條第二項，判決如主文。
中      華      民      國    九十      年      六      月    二十六    日
                                臺灣臺南地方法院民事第一庭
                                     法      官 黃瑪玲
右正本係照原本作成
如對本判決上訴，須於判決送達後廿日內向本院提出上訴狀
中      華      民      國    九十      年      六      月    二十九    日
                                     法院書記官  楊育民


司法院資訊處製作；財團法人民間司法改革基金會備份。
